RODRIGO BUSTAMANTE **7AMORANO**

INGENIERO EN DISEÑO DE PRODUCTOS

Ingeniero de la Universiad Federico Santa María con certificación internacional como Scrum Master de Scrum.org. Amplio expertis en las áreas de desarrollo, planificación y conducción de proyectos. La utilización de metodologías agiles le ha permitido coordinar el trabajo de equipos de desarrollo tanto en Chile como en China, consiguiendo nuevos productos para el mercado Sudamericano.

Formación Académica

Universitaria

Universidad Federico Santa María (2004 - 2009)

Título de Ingeniéro en Diseño.

Universidad Federico Santa María (1999 - 2003)

Ingeniería Civil Mecánica.

Enseñanza Básica y Media Instituto San Fernando, Congregación Marista (1987 - 1998)

Especialización

SCRUM.ORG (2020)
Certificación internacional de Professional Scrum Master. Certifica conocimientos en el framework Scrum y la aplicación de estos en diferentes proyectos de desarrollo.

Universidad Federico Santa María (2016)Curso de programación en Java para el de desarrollo de

aplicaciones.

Universidad de Santiago

Técnicas de Negociación Efectiva. Aplicaciones prácticas para la compra y venta tanto de productos como de servicios.

Universidad de Desarrollo (2014 - 2015) Taller de Innovación en iCubo (Instituto de Innovación Interdisciplinaria), que entrega metodologías de innovación con el fin de generar herramientas que permitan perfeccionar procesos y sistemas. Herramientas como Design Thinking, Lego Serious Play, Brand Management, etc.

Pontificia Universidad Católica (2014)

Técnicas de organización del trabajo y uso del tiempo.

Experiencia Laboral

03/2017 - 08/2020 Jefe de Proyectos

Mosaico S.A.

Empresa dedicada al desarrollo, producción e importación de productos para el uso doméstico. Su principal marca es Stretto, que posee el 60% del mercado de griferías en Chile, además de la marca Plumber y Aggio. Lideré el desarrollo de los productos que complementan las griferías, tanto para cocina como para baño, con el obetivo de ofrecer a nuestros clientes una solución más completa y acorde a sus necesidades. Dentro de mis logros destaco la optimización de procesos productivos y materiales, lo que nos permitió mantener los costos y en algunos casos disminuirlos, ésto último gracias a la gestión con los proveedores Chinos.

Principales responsabilidades:

- Lograr meta en costo, calidad y tiempo de los proyectos.
 Negociar con proveedores extranjeros (China, Portugal, España, Italia, EE.UU).
- 3. Definir las características técnicas de los productos.
- 4. Manejo de equipo de trabajo en China, integrado por 3 personas que apoyan el desarrollo desde allá y mantienen el contacto con las fabricas proveedoras.
- 5. Manejo de equipo de trabajo en Chile: un diseñador y un ingeniero de benchmark.
- 6. Visita a los proveedores y ferias en el extranjero.

01/2013 - 02/2017

Santiago, Chile

Santiago, Chile

Product Manager

Empack

Empresa dedicada a la representación de marcas reconocidas a nivel mundial en lo que a packaging se refiere. Dentro de los logros destaco la disminución de pérdidas por vencimiento de stock, siendo reconocido dentro de la empresa. Obtuve el Premio Innovación Empack

Principales responsabilidades:

- 1. Definir precios de maquinas e insumos.
- 2. Manejo de stock.
- 3. Negociación y compra de insumos y máquinas.
- Capacitación de los ejecutivos del área.
- 5. Efectuar estudios de factibilidad económica para participación en licitaciones o prestación de servicios
- 6. Efectuar el plan de marketing para las ventas anuales, junto con generar el presupuesto
- anual.
 7. Encargado del Discovery Team, equipo multidisciplinario responsable de desarrollar productos y procesos.

 8. Evaluación de proyectos.

09/2011 - 12/2012

Santiago, Chile

Ingeniero de Proyectos

Laboratorios Beiersdorf

Trabajo con las marcas del laboratorio como Nivea y Eucerin. Principal responsabilidad el control de proyectos, contacto directo con proveedores nacionales en el diseño y confección de los diferentes insumos de la compañía. Encargado de dar las partidas en máquinas a los nuevos productos, tanto al interior de la compañía como a los proveedores externos de maquila o packaging.

Principales responsabilidades:

1. Control de proyectos promocionales, desarrollo de embalaje, definición de stock y control del costo final. Trabajo realizado en conjunto los product manager de las distintas marcas representadas de Beiersdorf en Latinoamérica.

2. Administración del banco de Imagen, manejo de las artes de cada una de las marcas de la compañía, tanto actuales como futuras. Comunicación directa con casa matriz y con los proveedores en el resto del mundo.

02/2009 - 08/2011

Santiago, Chile

Ingeniero de Desarrollo de Proyectos **Holding Coipsa**

CONTACTO



(56) 9 873 070 91

Av. Holanda 87, depto, 1401, Providencia

https://rodrigo2080.github.io/Rodrigo-BZ/

Idiomas

Inglés Avanzado Chino Básico

Microsoft

Excel Avanzado Avanzado PowerPoint Intermedio Project

Control y Analítica

SAP Intermedio QlikView Intermedio Jira Avanzado Trello Avanzado

Lenguajes de Programación

Intermedio **HTML** Intermedio CSS **Javascript** Básico PHP Básico Básico Pyton

Programas de Ingeniería

SolidWorks Avanzado 3D Studio Max Intermedio SketchUp Básico Intermedio Illustrator